
\vspace{1.8em}
\begin{minipage}{\textwidth}
\stepcounter{mallinumber}
\textbf{Tüüpsõnamall \arabic{mallinumber}\,\vadja{lisä}}\\

\begin{sideways}
\begin{tabular}{l l}
muutvormimall & tunnused \\
\hline
\underline{li}\,+\,s\,+\,\underline{ä} & \textsc{ sg nom } \\
\underline{li}\,+\,z\,+\,\underline{ä} & \textsc{ sg gen } \\
\underline{li}\,+\,ss\,+\,\underline{ä} & \textsc{ sg par } \\
\underline{li}\,+\,ss\,+\,\underline{ä}\,+\,se & \textsc{ sg ill } \\
\underline{li}\,+\,z\,+\,\underline{ä}\,+\,z & \textsc{ sg ine } \\
\underline{li}\,+\,z\,+\,\underline{ä}\,+\,ss & \textsc{ sg ela } \\
\underline{li}\,+\,z\,+\,\underline{ä}\,+\,lle & \textsc{ sg all } \\
\underline{li}\,+\,z\,+\,\underline{ä}\,+\,ll & \textsc{ sg ade } \\
\underline{li}\,+\,z\,+\,\underline{ä}\,+\,lt & \textsc{ sg abl } \\
\underline{li}\,+\,z\,+\,\underline{ä}\,+\,ssi & \textsc{ sg tra } \\
\underline{li}\,+\,z\,+\,\underline{ä}\,+\,ssaa & \textsc{ sg ter } \\
\underline{li}\,+\,z\,+\,\underline{ä}\,+\,ka & \textsc{ sg com } \\
\underline{li}\,+\,z\,+\,\underline{ä}\,+\,d & \textsc{ pl nom } \\
\underline{li}\,+\,ss\,+\,\underline{ä}\,+\,ije & \textsc{ pl gen } \\
\underline{li}\,+\,ss\,+\,\underline{ä}\,+\,it & \textsc{ pl par } \\
\underline{li}\,+\,ss\,+\,\underline{ä}\,+\,ise & \textsc{ pl ill } \\
\underline{li}\,+\,ss\,+\,\underline{ä}\,+\,iz & \textsc{ pl ine } \\
\underline{li}\,+\,ss\,+\,\underline{ä}\,+\,iss & \textsc{ pl ela } \\
\underline{li}\,+\,ss\,+\,\underline{ä}\,+\,ille & \textsc{ pl all } \\
\underline{li}\,+\,ss\,+\,\underline{ä}\,+\,ill & \textsc{ pl ade } \\
\underline{li}\,+\,ss\,+\,\underline{ä}\,+\,ilt & \textsc{ pl abl } \\
\underline{li}\,+\,ss\,+\,\underline{ä}\,+\,issi & \textsc{ pl tra } \\
\underline{li}\,+\,ss\,+\,\underline{ä}\,+\,issaa & \textsc{ pl ter } \\
\underline{li}\,+\,ss\,+\,\underline{ä}\,+\,ika & \textsc{ pl com } \\
\end{tabular}
\end{sideways}
\captionof{table}{Tüüpsõna \arabic{mallinumber}\,\textit{lisä} ekstraheeritud muutvormimallid.}
\label{tab:tüüpsõnamall-lisä}

\end{minipage}

 
\vspace{1em}
\noindent Tüüpsõna ei hõlma teisi lekseeme vormi\-sõnastikus.
